臺灣苗栗地方法院刑事判決　　　　　　　　　　　　　九十一年度易字第五四號
　　公　訴　人　臺灣苗栗地方法院檢察署檢察官
　　被　　　告　甲○○
右列被告因違反毒品危害防制條例案件，經檢察官提起公訴（九十一年度毒偵字第六
九三號），本院判決如左：
    主  文
甲○○施用第二級毒品，累犯，處有期徒刑捌月。
    事  實
一、甲○○曾因違反麻醉藥品管理條例案件，經臺灣新竹地方法院判處有期徒刑二月
    確定，並於民國（下同）八十七年四月八日易科罰金執行完畢。又前因施用毒品
    案件，經法院先後二次裁定送觀察、勒戒後，均認無繼續施用毒品之傾向，由臺
    灣苗栗地方法院檢察署檢察官分別於八十八年六月廿一日以八十八年度偵字第二
    八００號、八十九年二月廿五日以八十九年度毒偵字第五四號為不起訴處分確定
    ；復九十年間因三犯施用第二級毒品案件，經法院裁定送強制戒治（後經裁定停
    止戒治，並付保護管束中）並由臺灣苗栗地方法院檢察署檢察官於九十年八月廿
    九日，以九十年度毒偵字第一三０五號聲請以簡易判決處刑，嗣經本院於九十年
    十月廿四日，以九十年度苗簡字第六八五號判處有期徒刑四月確定，尚未執行。
    詎甲○○猶不知悔改，於上述付保護管束期間，復基於施用第二級毒品安非他命
    之犯意，於九十一年八月一日晚上某時，在苗栗縣後龍鎮某處施用第二級毒品安
    非他命。嗣於九十一年八月五日經臺灣苗栗地方法院檢察署觀護人執行觀護業務
    時採尿送驗後查獲。
二、案經臺灣苗栗地方法院檢察署檢察官自動檢舉並偵查起訴。
    理  由
一、訊據被告甲○○對於右揭事實坦承不諱，且被告於上述時間所採集之尿液送鑑結
    果，發現確有甲基安非他命陽性反應，有銓昕科技股份有限公司尿液檢驗報告及
    尿液檢體監管紀錄表在卷可憑，足徵被告之自白與事實相符，應堪採信。又被告
    前因施用毒品案件，先後二次經法院裁定送觀察、勒戒後，均認無繼續施用毒品
    之傾向，由臺灣苗栗地方法院檢察署檢察官分別於八十八年六月廿一日以八十八
    年度偵字第二八００號、八十九年二月廿五日以八十九年度毒偵字第五四號為不
    起訴處分確定在案；復於九十年間因三犯施用毒品案件，經法院裁定送強制戒治
    （後經裁定停止戒治，並付保護管束中）並由臺灣苗栗地方法院檢察署檢察官於
    九十年八月廿九日，以九十年度毒偵字第一三０五號聲請以簡易判決處刑，嗣經
    本院於九十年十月廿四日，以九十年度苗簡字第六八五號判處有期徒刑四月確定
    在案，有上開不起訴處分書、刑事判決及臺灣高等法院被告全國前案紀錄表、臺
    灣苗栗地方法院檢察署刑案資料查註紀錄表在卷可按。被告再犯本件施用毒品之
    罪，核係四犯施用毒品案件。是本件事證明確，被告犯行洵堪認定，應予依法論
    科。
二、查安非他命為毒品危害防制條例第二條第二項第二款所定之第二級毒品。又犯毒
    品危害防制條例第十條之罪者，依同條例第二十條第一項規定，檢察官應先將被
    告送勒戒處所觀察、勒戒，經觀察、勒戒後而無繼續施用毒品傾向之特定情形下
    ，始得由檢察官為不起訴處分，除此情形外，被告倘有繼續施用毒品行為，仍應
    依刑事訴訟程序追訴處罰，此觀同條例第二十條第三項規定不起訴處分後五年內
    再犯或三犯以上者，不適用同條第二項得由檢察官不起訴處分之規定即明。查被
    告前因施用毒品案件，先後二次經法院裁定送觀察、勒戒後，均認無繼續施用毒
    品之傾向，由臺灣苗栗地方法院檢察署檢察官先後處分不起訴在案。復於九十年
    間再因施用第二級毒品安非他命，而經裁定送強制戒治後，嗣因其成效合格經裁
    定停止戒治交付保護管束，刑事部分經臺灣苗栗地方法院檢察署檢察官聲請簡易
    判決處刑，由本院於九十年十月二十四日以九十年度苗簡字第六八五號判處有期
    徒刑四月確定在案，被告復於五年內四犯本件施用第二級毒品安非他命犯行，核
    其所為係違反毒品危害防制條例第十條第二項之施用第二級毒品罪。其施用毒品
    前後非法持有毒品之低度行為，應為施用之高度行為所吸收，不另論罪。又查被
    告前因違反麻醉藥品管理條例案件，經臺灣新竹地方法院判處有期徒刑二月確定
    ，於八十七年四月八日易科罰金執行完畢，此有臺灣高等法院被告全國前案紀錄
    表一件存卷可考，其於刑之執行完畢後五年內，再犯本件法定最重本刑為有期徒
    刑以上之罪，為累犯，應依刑法第四十七條規定，加重其刑。爰審酌被告非法施
    用第二級毒品安非他命，對個人身心戕害甚鉅，且前已因三犯施用第二級毒品案
    件，經本院裁定送強制戒治並判刑在案，又四犯本件施用毒品犯行，顯未因前所
    受之觀察、勒戒及強制戒治處分而決心改過，惟念其於本院審理時尚能坦承犯行
    及本件施用毒品之犯罪情節尚輕等一切情狀，量處如主文所示之刑。
據上論斷，應依刑事訴訟法第二百九十九條第一項前段，毒品危害防制條例第十條第
二項，刑法第十一條前段、第四十七條，判決如主文。
本案經檢察官黃智炫到庭執行職務。
中      華      民      國    九十一    年     十一     月    二十八    日
                                臺灣苗栗地方法院刑事第二庭
                                    法  官  林  燦  都
右正本證明與原本無異。
如不服本判決，應於送達後十日內向本院提出上訴狀（須附繕本），上訴於臺灣高等
法院臺中分院。
                                    書記官  陳  建  分
中      華      民      國    九十一    年     十一     月    二十八    日
附錄論罪科刑法條：
毒品危害防制條例第十條第二項：
施用第二級毒品者，處三年以上有期徒刑。
